pt-PT: Estilo de cabeçada: Bosal; Com testeira; Duas orelhas; Nó Futurity; Estilo cabeçada de poldro; Uma orelha; Sidepull; Orelha deslizante; Orelha fendida; Outro
fi: Suitsien niskahihnan tyyli: Bosal; Otsapanta; Kaksikorvainen; Futurity-solmu; Riimumalli; Yksikorvainen; Sidepull; Liukukorva; Halkaistu korva; Muu
th: สไตล์หัวบังเหียน: โบลซาล; บราวแบนด์; หูคู่; เงื่อนปม; สไตล์ฮาลเทอร์; หูเดี่ยว; ดึงข้าง; หูเลื่อน; หูแยก; อื่นๆ
pl: Styl ogłowia: Bosal; Z naczółkiem; Na dwoje uszu; Węzeł Futurity; Typu kantar; Na jedno ucho; Sidepull; Przesuwne ucho; Z dzielonym uchem; Inny
nb: Nakkestall-stil: Bosal; Pannebånd; Dobbelt øre; Futurity-knute; Grimestil; Ett øre; Sidepull; Glidende øre; Delt øre; Annet
de: Stil des Kopfstücks: Bosal; Stirnband; Zwei-Ohr; Futurity-Knoten; Halfter-Stil; Ein-Ohr; Sidepull; Schiebe-Ohr; Split-Ear; Sonstige
it: Tipo di testiera: Bosal; Frontalino; Due orecchie; Nodo futurity; A cavezza; Un orecchio; Sidepull; Orecchio scorrevole; Orecchio diviso; Altro
pt-BR: Estilo de cabeçada: Bosal; Testeira; Orelha dupla; Nó Futurity; Estilo cabresto; Uma orelha; Sidepull; Orelha deslizante; Orelha dividida; Outro
nl: Hoofdstel stijl: Bosal; Frontriem; Dubbel oor; Futurity-knoop; Halsterstijl; Eén oor; Sidepull; Glijdend oor; Gespleten oor; Overig
tr: Başlık stili: Bosal; Alınlık; Çift kulaklı; Futurity düğümlü; Yular stili; Tek kulaklı; Sidepull; Kayar kulaklı; Yarık kulaklı; Diğer
sl-SI: Stil naglavnega dela oglavnika: Bosal; Čelnik; Dvojno uho; Futurity vozel; Slog oglavke; Eno uho; Sidepull; Drsno uho; Deljeno uho; Drugo
cs: Styl ohlaví: Bosal; S čelenkou; Na dvě uši; Futurity uzel; Ve stylu ohlávky; Na jedno ucho; Sidepull; S posuvným uchem; S rozděleným uchem; Jiné
sk-SK: Typ náčelníka: Bosal; Čelenka; Na obe uši; Uzol futurity; Ohlávkový štýl; Na jedno ucho; Sidepull; Posuvné ucho; Rozdelené ucho; Iné
da: Type af hovedtøj: Bosal; Pandebånd; Dobbelt øre; Futurity-knude; Grimestil; Enkelt øre; Sidepull; Glidende øre; Delt øre; Andet
fr: Style de têtière: Bosal; Frontal; Deux oreilles; Nœud Futurity; Style licol; Une oreille; Side-pull; Oreille coulissante; Oreille fendue; Autre
ru: Тип уздечки: Босал; С налобным ремнем; На два уха; Узел футурити; В стиле недоуздка; На одно ухо; Сайд-пулл; Скользящее ухо; С прорезью для уха; Другое
hr-HR: Stil uzglavlja: Bosal; S trakom za čelo; Dva uha; Futurity čvor; Stil oglava; Jedno uho; Sidepull; Pomično uho; Odvojeno uho; Ostalo
bg-BG: Стил на оглавника: Босал; Начелник; За две уши; Възел Futurity; Тип оглавник; За едно ухо; Сайдпул; Плъзгащо се ухо; Разделено ухо; Други
vi: Kiểu dây cương: Bosal; Dây đai trán; Hai tai; Nút thắt Futurity; Kiểu dây ngoàm; Một tai; Kéo bên; Tai trượt; Tai chia; Khác
ja: ヘッドストールスタイル: ボサル; ブローバンド; ダブルイヤー; フューチュリティノット; ホルタースタイル; ワンイヤー; サイドプル; スライディングイヤー; スプリットイヤー; その他
hu: Kötőfék stílusa: Bosal; Homlokszíjas; Kétfüles; Futurity csomós; Kötőfék stílusú; Egyfüles; Sidepull; Csúszófüles; Hasított füles; Egyéb
zh-TW: 馬籠頭樣式: 墨西哥無銜馬韁 (Bosal); 額革式; 雙耳式; 打結式 (Futurity Knot); 籠頭式; 單耳式; 側拉式; 滑動耳式; 裂耳式; 其他
lt-LT: Kamanų galvos diržo stilius: Bosalas; Kaktos dirželis; Dviejų ausų; „Futurity“ mazgas; Apynasrio stiliaus; Vienos ausies; „Sidepull“; Slenkančios ausies; Perskirtos ausies; Kita
ko: 헤드스톨 스타일: 보살; 브라우밴드; 더블 이어; 퓨추리티 매듭; 고삐 스타일; 원 이어; 사이드풀; 슬라이딩 이어; 스플릿 이어; 기타
sv: Grimstil: Bosal; Pannband; Tvåöron; Futurity-knut; Grimma-stil; Enöra; Sidepull; Glidande öra; Delat öra; Övrigt
el: Στυλ κεφαλαριάς: Bosal; Μετωπίδα; Διπλό αυτί; Futurity Knot; Τύπου καπίστρι; Ένα αυτί; Sidepull; Συρόμενο αυτί; Διχαλωτό αυτί; Άλλο
en: Headstall style: Bosal; Browband; Double Ear; Futurity Knot; Halter Style; One Ear; Sidepull; Sliding Ear; Split Ear; Other
es: Estilo de cabezada: Bosal; Frontalera; Doble orejera; Nudo de futurity; Estilo cabestro; Una oreja; Sidepull; Oreja deslizante; Oreja dividida; Otro
ro-RO: Stilul căpăstrului: Bosal; Fruntar; Cu două urechi; Nod Futurity; Stil căpăstru; Pentru o ureche; Sidepull; Ureche glisantă; Ureche despicată; Altele
zh-CN: 头枕样式: 无衔铁笼头 (Bosal); 额带式; 双耳式; 未来结 (Futurity Knot); 笼头式; 单耳式; 侧拉式; 滑耳式; 分耳式; 其他